【裁判字號】    89,易,3846
【裁判日期】    900830
【裁判案由】    贓物
【裁判全文】
臺灣臺中地方法院刑事判決                        八十九年度易字第三八四六號
    公  訴  人  臺灣臺中地方法院檢察署檢察官
    被      告  甲○○
右列被告因贓物案件，經檢察官提起公訴（八十九年度偵字第一五六八二號），本院
判決如左：
    主  文
甲○○收受贓物，累犯，處有期徒刑月，如易科罰金，以佰元折算壹日。
    事  實
一、甲○○曾於民國八十六年間因犯公共危險罪，經本院判處有期徒刑二月，於八十
    六年三月三日確定，於八十六年四月二日以易科罰金執行完畢。仍不知悔改，明
    知姓名不詳綽號「里富」之成年男子，所持有車牌號碼ＲＷＲ─０５６號輕型機
    車，係來路不明之贓車（車主為張立忠，交由乙○○使用，於八十九年八月六日
    上午十時許，在臺中縣大甲鎮○○○路一七三巷二號前發現失竊），竟仍於八十
    九年九月十七日下午四、五時許，在臺中市○○路其姑媽住處，向「里富」借用
    而收受該贓車供己騎用。嗣於八十九年九月十九日下午五時四十分許，甲○○騎
    乘上開贓車行經臺中縣沙鹿鎮○○路海軍陸戰隊營區大門口前，為警當場查獲，
    並起出非其所有而為「里富」所有之鑰匙一支。
二、案經臺中縣警察局清水分局報請臺灣臺中地方法院檢察署檢察官偵查起訴，甲○
    ○經合法傳喚，無正當理由未到庭，拘提後仍未到庭，經本院發布通緝，於九十
    年七月二十七日緝獲到案審理。
    理  由
一、訊據被告甲○○對於右揭時、地向其友人「里富」收受上開之輕型機車之事實坦
    承不諱，惟矢口否認有贓物之認識，辯稱：伊不知該機車是贓車，伊是因自己機
    車壞了，身上又沒有錢，所以才跟他借車，因當時很匆忙，沒有看該部機車之行
    車執照，且伊不知友人「里富」之真實姓名及住所云云。經查，右揭車牌號碼Ｒ
    ＷＲ─０５６號輕型機車車主為張立忠，交由證人乙○○使用，於八十九年八月
    六日上午十時許，在臺中縣大甲鎮○○○路一七三巷二號前發現失竊之事實，已
    據被害人乙○○於警訊中指訴甚詳，並有贓物認領保管收據以及車輛竊盜、車牌
    失竊資料個別查詢報表─查詢車輛認可資料各一紙在卷可按，是該部輕型機車係
    為贓物無訛。被告收受上開輕型機車時，未取得行車執照以查明該部機車之來源
    等情，已據被告於本院審理中供稱明確，而一般人借用車輛，為確保車輛來源之
    正當性，除檢視車輛取得之證件資料外，亦必會留存出借人之姓名、年籍、住址
    、聯絡電話等資料以供聯絡還車，並於來源發生爭議時供聯絡之用，以避免取得
    來路不明之贓車，此為眾所週知之理。被告自承不知出借人之姓名、年籍、聯絡
    電話、住址等資料，借用時復未向該不詳姓名者索取任何來源證件，衡諸經驗法
    則，任何人皆可認知該機車之來路不明，顯屬贓物，而被告於此情形下仍予收受
    ，所辯對前開輕型機車無贓物認識云云，難令人置信，是以被告有收受贓物之故
    意至明。事證明確，被告上開辯詞，洵不足採，其右揭收受贓物之犯行，洵堪認
    定。
二、核被告所為，係犯刑法第三百四十九條第一項之收受贓物罪。查被告於八十六年
    間因犯公共危險罪，經本院判處有期徒刑二月，於八十六年三月三日確定，於八
    十六年四月二日以易科罰金執行完畢之事實，有臺灣高等法院被告全國前案紀錄
    表、臺灣臺中地方法院檢察署刑案資料查註紀錄表各一份在卷可稽，其於受有期
    徒刑之執行完畢後，五年以內再犯有期徒刑以上之本罪，為累犯，應依刑法第四
    十七條之規定加重其刑。爰審酌被告犯後否認犯行，並無悔意，惟念及其收受之
    小機車之價值非鉅，約值新臺幣一萬元，其收受之後使用時間非長等一切情狀，
    量處如主文所示之刑，另依刑法第二條第一項前段規定應適用裁判時法，依修正
    後刑法第四十一條第一項前段之規定，諭知如易科罰金之折算標準，以資懲儆。
據上論斷，應依刑事訴訟法第二百九十九條第一項前段，刑法第二條第一項前段、第
三百四十九條第一項、第四十七條、修正後第四十一條第一項前段，罰金罰鍰提高標
準條例第一條前段、第二條，判決如主文。
本案經檢察官王邦安到庭執行職務
中      華      民      國      九十      年      八    月      三十    日
                                臺灣臺中地方法院刑事第四庭
                                        法  官  楊  真  明
右正本證明與原本無異。
如不服本判決，應於送達後十日內向本院提出上訴狀（須附繕本），上訴於臺灣高等
法院臺中分院。
                                        書記官
中      華      民      國      九十      年      八    月      三十    日
附錄本判決論罪科刑法條
中+華民國刑法第三百四十九條第一項：
  收受贓物者，處三年以下有期徒刑、拘役或五百元以下罰金。


司法院資訊處製作；財團法人民間司法改革基金會備份。
